【裁判字號】    88,易,811
【裁判日期】    890129
【裁判案由】    竊盜等
【裁判全文】
臺灣新竹地方法院刑事判決                     八十八年度易字第八一一號
    公  訴  人  台灣新竹地方法院檢察署檢察官
    被      告  甲○○
右列被告因竊盜等案件，經檢察官提起公訴（八十八年度偵字第五九八六號），本院判
決如左：
    主  文
甲○○竊盜，處有期徒刑處壹拾月。
扣案之變造汽車駕駛執照上照片壹紙沒收。
    事  實
一、甲○○前於民國七十八年間因犯竊盜罪，經台灣高等法院台中分院判處有期徒刑
    五月確定，並與其在八十年間另犯之竊盜罪（為台灣台中地方法院判處有期徒刑
    八月，上訴台灣高等法院台中分院後，撤回上訴後確定，先於八十一年三月十九
    日暫執行完畢後出監），經聲請台灣高等法院台中分院裁定合併定執行刑為有期
    徒刑一年。經通知執行其剩餘之刑期後，甲○○未到案執行，而為台灣台中地方
    法院檢察署發佈通緝。於通緝期間，因無駕駛執照且為免通緝時遭逮捕，竟意圖
    為自己之不法所有，於八十三年七月中旬下午某日，在新竹縣新豐鄉新豐村紅毛
    十四號友人乙○○居所（公訴人誤載為新竹縣新豐鄉○○路二五七號乙○○之戶
    籍地），竊取乙○○之汽車駕照一枚。並於八十四年間，在南投縣民間鄉中正村
    十四鄰小崎巷三十九號住處，換貼其己身之照片於上開乙○○所有之汽車駕駛執
    照上，足以生損害於乙○○及公路機關對於駕駛人管理之正確性。且於八十八年
    七月九日凌晨二時十分許，在嘉義縣竹崎鄉省道台三線香蕉湖段，為警臨檢時出
    示上開變造之汽車駕駛執照而行使之，但為警當場識破而查獲。
二、案經嘉義縣警察局竹崎分局報由台灣嘉義地方法院檢察署檢察官呈請台灣高等法院檢
    察署檢查長令轉台灣新竹地方法院檢察署檢察官偵查起訴。
    理  由
一、訊據被告甲○○固坦承其為躲避通緝而在右揭時、地竊取被害人乙○○之汽車駕
    駛執照，並以換貼照片之方式加以變造之事實，惟否認於臨檢時向執行臨檢之警
    員提示而行使上開變造之汽車駕駛執照。經查，被告竊取被害人汽車駕駛執照部
    分及變造汽車駕駛執照部分，被告於偵審中均自白，核與被害人於偵查中指訴之
    情節相符，並有扣案之變照之駕駛執照一紙在卷可稽。被告雖辯稱當日查獲時未
    提示該變造之汽車駕照，係警員在車內搜得云云。然查，行使變造之汽車駕駛執
    照部分業據被告於警訊中及偵查中供承不諱，且一般遇警臨檢時，執行勤務之警
    員會要求受檢人出示證件，而被告竊取駕照及變造駕照之動機又係應付警察檢查
    其身分而為，於遇警臨檢之情形下顯不可能不提示其預先變造用以應付之駕駛執
    照，故其警訊及偵查中之自白應可採信。其嗣後翻異前詞辯稱並未出示上開變造
    之駕駛執照云云，顯為圖卸責，不足採信。本件事證明確，被告犯行堪已認定，
    應依法論科。
二、核被告所為係犯刑法第三百二十條第一項之竊盜罪、同法第二百十六條、二百二
    十二條第一項之行使變造特許證（汽車駕駛執照）罪。被告變造駕駛執照後加以
    行使，其變造之低度行為應為行使之高度行為吸收，不另論罪。其竊盜罪與行使
    變造特許證（駕駛執照）間有手段及目的之牽連關係，應從一重竊盜罪處斷。爰
    審酌，被告竊取他人駕駛執照進而變造，造成被害人之不便，而其動機為躲避通
    緝，雖於臨檢時提示行使上開變造之駕駛執照，但仍為警員所識破，且於持有上
    開證件期間內並未為其他不法犯行而對被害人造成更大之損害，且其前已犯有多
    次之竊盜犯行，猶不知悔悟復犯本件竊盜罪等一切情狀，量處如主文所示之刑。
    扣案之汽車駕駛執照除其上之照片為被告所有，並供變造汽車駕駛執照所用，應
    依刑法第三十八條第一項第二款沒收外，汽車駕駛執照應仍屬被害人所有，爰不
    為沒收之諭知。
三、公訴意旨另以被告於竊取駕駛執照時同時竊取被害人之黑色皮包及皮包內之新台
    幣（下同）三百元。訊據被告自警、偵訊乃至本院審理時均堅詞否認有竊取上開
    財物。而公訴認被告竊取上開財物無非以被害人之指訴及報案單內財物之記載狀
    況。惟查，被告已坦承其有竊取駕駛執照之行為，而成立竊盜罪，對於價值極微
    之黑色皮包及僅三百元之現金，實無否認以圖卸責之必要。而本件竊盜案件發生
    於八十三年七月間，距離被害人於八十八年八月十六日偵查中為證述之時間相差
    有五年之久，其所為之指訴受記憶之影響，對於遺失一只黑色皮包及數量極微之
    財物是否尚能記憶清楚，實有可疑之處，固難以被害人此一單一指訴即認被告有
    竊取黑色皮包及三百元之犯行。而所謂之報案單據被害人稱亦係在被告查獲後始
    填據，故亦係根據被害人之供述所作成。被害人之指訴有其不可靠之處已如上述
    ，依其供述所作成之證據，亦難以之其供述之佐證。此外復查無其他證據可證明
    被告有公訴人所指之竊取黑色皮包及三百元之犯行，因公訴人認為此部分若成立
    犯罪，與竊取駕駛執照部分之範圍為單一竊盜犯行，故不另為無罪之諭知。
據上論斷，應依刑事訴訟法第二百九十九條第一項前段、刑法第五十五條、第三百二
十條第一項、第二百十六條、第二百十二條、第三十八條第一項第二款，罰金罰鍰提
高標準條例第一條前段，判決如主文。
本案經檢察官黃仁宏到庭執行職務
中      華      民      國    八十九    年      一      月    二十九    日
                                      臺灣新竹地方法院刑事第二庭
                                          法  官  黃 小 珮
右正本證明與原本無異。
如不服本判決，應於判決送達後十日內向本院提出上訴狀( 應附繕本 )，上訴於
臺灣高等法院。
                                          書記官  江 靜 玲
中      華      民      國    八十九    年      一      月    三十一    日
附錄法條：刑法第三百二十條第一項、第二百十六條、第二百十二條
刑法第三百二十條第一分局
意圖為自己或第三人不法之所有，而竊取他人之動產者，為竊盜罪，處五年以下有期
徒刑、拘役或五百元以下罰金。
刑法第二百十六條
行使第二百十條至第二百十五條之文書者，依偽造、變造文書或登載不實事項或使登
載不實事項之規定處斷。
刑法第二百十二條
偽造、變造護照、旅券、免許證、特許證及關於品行、能力服務或其他相類之證書、
介紹書,足以生損害於公眾或他人者,處一年以下有期徒刑、拘役或三百元以下罰金。


司法院資訊處製作；財團法人民間司法改革基金會備份。
